【裁判字號】    97,交聲,3065
【裁判日期】    971201
【裁判案由】    違反道路交通管理處罰條例聲明異議
【裁判全文】
臺灣臺北地方法院交通事件裁定        97年度交聲字第3065號
原處分機關  交通部公路總局臺北區監理所
異  議  人
即受處分人  甲○○
上列異議人即受處分人因違反道路交通管理處罰條例案件，對於
交通部公路總局臺北區監理所中華民國97年11月11日所為之處分
（原處分案號：北監自裁字裁40-CG0000000號）聲明異議，本院
裁定如下：
    主      文
異議駁回。
    理      由
一、異議意旨略以：異議人即受處分人甲○○於民國97年6 月27
    日17時26分許駕車時，確有繫安全帶，此由採證照片中可看
    出頭髮和帶子在一起，本件舉發有誤，爰聲請撤銷原處分云
    云。
二、按汽車行駛於道路上，其駕駛人或前座乘客未繫安全帶者，
    處駕駛人新臺幣（下同）1,500 元罰緩；其實施及宣導辦法
    ，由交通部定之，道路交通管理處罰條例第31條第1 項定有
    明文。
三、本件異議人於97年6 月27日17時26分許，駕駛車號1279 -MT
    號自用一般小客車行經臺北縣中和市○○路與中正路口（往
    板橋）時，因未繫安全帶，經臺北縣政府警察局員警以異議
    人有「汽車行駛於一般道路上汽車駕駛人未繫安全帶」之違
    規事實，逕行掣單舉發，嗣異議人於舉發通知單上所載應到
    案日期前向原處分機關即交通部公路總局臺北區監理所提出
    申訴，經原處分機關函請原舉發單位調查結果，仍認異議人
    之上開違規行為確實無誤，原處分機關乃於97年11月11日依
    道路交通管理處罰條例第31條第1 項規定，裁處異議人罰鍰
    1,500 元，異議人收受該裁決書，並於法定期間內聲明異議
    等情，有臺北縣政府警察局舉發違反道路交通管理事件通知
    單（北縣警交字第CG0000000 號）、交通部公路總局臺北區
    監理所違反道路交通管理事件裁決書（北監自裁字裁40-CG0
    000000號）及送達證書在卷可稽。
四、經查，本件本件異議人雖矢口否認有上開違規行為。惟異議
    人於上揭時、地駕駛上開車輛之際，其左肩至胸前間確無出
    現任何安全帶之繫帶，有因舉發所用而拍攝之採證照片5 幀
    在卷可稽，異議人空言抗辯有繫安全帶，顯與卷證所示事實
    不符，足認異議人並未依規定繫安全帶，其違規行為堪以認
    定。
五、綜上所述，異議人確於前開時、地，有未依規定繫安全帶之
    違規行為，原處分機關依道路交通管理處罰條例第31條第1
    項，裁處異議人罰鍰1,500 元，依法並無不合，本件異議為
    無理由，應予駁回。
六、據上論斷，應依道路交通案件處理辦法第19條，裁定如主文
    。
中    華    民    國    97    年    12    月    1     日
                  交通法庭  法  官  林勇如
上正本證明與原本無異。
如不服本裁定，應於裁定送達後5 日內向本院提出抗告狀。
                            書記官  葉潔如
中    華    民    國    97    年    12    月    1     日


司法院資訊處製作；財團法人民間司法改革基金會備份。
